臺灣高等法院臺南分院刑事判決　　　　　　　九十一年度上易字第五五六號　　Ｇ
　　　上　訴　人
　　　即　被　告　甲　○　○
右上訴人因傷害案件，不服臺灣嘉義地方法院九十年度易字第一四號中華民國九十一
年二月二十七日第一審判決（起訴案號：臺灣嘉義地方法院檢察署九十年度偵字第六
七三二號），提起上訴，本院判決如左：
      主      文
上訴駁回。
      事      實
一、甲○○因與乙○○在民國八十九年間因傷害乙○○之子官峰本被訴而懷恨在心，
    於九十年十月七日十四時五十分，騎乘腳踏車前往嘉義縣水上鄉柳林國小操場時
    發現乙○○在該處打網球，遂基於普通傷害乙○○身體之犯意，先持木棒欲毆打
    乙○○，乙○○隨即取出棒球棒自衛，甲○○遂從腳踏車車籃內取出水果刀朝乙
    ○○身上亂砍，致使乙○○因而受有左手部刮傷之傷害。
二、案經乙○○訴由嘉義縣警察局水上分局訴由臺灣嘉義地方法院檢察署檢察官偵查
    起訴。
      理      由
一、訊據上訴人即被告甲○○對於右揭犯罪事實矢口否認，先於警訊、偵查、原審審
    理時辯稱伊係遭告訴人乙○○用球棒毆打，伊並未拿水果刀傷害告訴人，僅用手
    及小木棒抵擋，其遭毆打後就跑到柳林派出所報案遭告訴人毆打，告訴人的手是
    自己刮傷的云云，復於本審審理時辯稱係告訴人誣告伊，伊並沒有打告訴人也沒
    有罵告訴人，當時伊看電視到下午一點，然後就睡到下午四點才起床云云。
二、經查：
（一）右揭犯罪事實，業據告訴人乙○○迭於警訊、偵查、原審審理、本審審理時指
      訴明確，並有驗傷診斷證明書一紙附於警卷足憑，且核與證人丙○○於警訊時
      證述：「於民國九十年十月七日十四時許乙○○獨自一個人在水上鄉柳林國小
      南側躲避球場面對教室外面牆壁練習場打網球，於同日十四時五十分在該躲避
      球場被甲○○持刀殺傷後，才大聲叫喊，叫我打電話向柳林派出所報案」（見
      警訊卷第五頁背面）等語，於偵查時證述：「我在柳林國小隔壁的圖書館服務
      ，當天下午二時，乙○○對牆壁打網球，打到二時五十分，我聽到有人吵架，
      我看過去，約離我五十公尺處，甲○○拿一光光亮亮的東西，後來乙○○跑過
      來叫我報警，當時乙○○手上滿手是流血」（見偵查卷第七頁背面）等語，於
      原審審理時證述：「我當時在水上鄉立圖書館上班，剛好在柳林國小旁邊，只
      隔一道牆，我聽到外面有吵架的聲音，我打開窗戶看，就看到被告手上拿了一
      個亮亮的東西，告訴人拿壹支木棒在抵擋，後來告訴人就跑到圍牆邊叫我報案
      ，我看他手上有流血」、「（問：你有看到被告砍告訴人的情形嗎？）我看到
      二人在揮舞，怎麼砍我不清楚，只看到告訴人流血」（見原審卷第二八頁）等
      語，及於本審審理時證述：「（問：當時為何報警？）當時我在圖書館上班，
      只和柳林國小隔一道牆，是被害人他叫我打電話報案，我去報案後約三分鐘警
      員就過來的」（見本審卷第二二頁）等語之情節大致相符，衡情證人丙○○與
      被告、告訴人均不認識，應無偽證之必要，其證詞應屬可採。
（二）復查案發後告訴人當日十五時三十五分至嘉義縣警察局水上派出所柳林派出所
      製作筆錄，被告係至當日十六時始至該派出所，有警訊筆錄可稽，若如被告所
      稱係遭告訴人毆打，豈有可能告訴人先行至派出所報案遭被告以水果刀刮傷之
      理，且被告於警訊中對告訴人已提出之傷害告訴，竟表示不要對告訴人提出傷
      害告訴，顯不合常情。再查由告訴人之驗傷單觀之，係左手臂刮傷，若如被告
      所辯稱告訴人以球棒毆打，其係以手及小木棒抵擋，告訴人手臂應無刮傷之理
      ，且被告稱告訴人係自行刮傷，嗣後又稱不知告訴人如何受傷，供詞反覆，而
      衡情告訴人所持球棒亦無刮傷之理。復參以本院函請財團法人天主教聖馬爾定
      醫院查明告訴人於九十年十月七日所受之傷係水果刀所致之刀傷或木棍所致之
      鈍器傷，該院函覆說明：「官員於九十年十月七日下午十七時二十九分到本院
      急診就醫，自述左手前臂遭割傷，經理學檢查發現有多處線狀擦傷於左手前臂
      ，依判斷遭刀器所傷的可能性較大」，此有該院九十一年七月十日（九一）惠
      醫字第０七七九號函附於本審卷可稽，益證告訴人係遭被告以水果刀攻擊，致
      受有左手部刮傷之傷害。是被告上開所辯，均係事後畏罪卸責之詞，難以採信
      。本件事證明確，其犯行堪以認定。
二、核被告所為，係犯刑法第二百七十七條第一項之傷害罪。原審認被告罪證明確，
    因予適用刑法第二百七十七條第一項、第四十一條第一項前段、罰金罰鍰提高標
    準條例第一條前段、第二條規定，並審酌被告僅於七十三年間犯偽造文書罪判處
    有期徒刑六月（已於七十四年一月二十九日易科罰金執行完畢），及八十九年間
    犯傷害判處罰金三千元（已於八十九年十二月十三日執行完畢），有臺灣嘉義地
    方法院檢察署刑案資料查註紀錄表及臺灣高等法院被告全國前案紀錄表各一份在
    卷可稽，而被告之犯罪之動機係與乙○○前有訴訟糾紛、目的、手段，告訴人所
    受傷害程度，被告犯罪後迄未與告訴人達成民事和解，取得其諒解，及事後否認
    犯行、推拖卸責之態度等一切情狀，量處有期徒刑四月，並諭知易科罰金之折算
    標準，以資儆懲。至扣案之木棒及水果刀，被告均否認為其所有，又無積極證據
    足認係被告所有，爰不另為沒收之諭知。本院核其認事用法均無違誤，量刑亦稱
    妥適，被告上訴意旨否認犯罪，為無理由，應予駁回。
據上論斷，應依刑事訴訟法第三百六十八條，判決如主文。
本案經檢察官許仲瑩到庭執行職務。
中    華    民    國      九十一      年      八      月      十四      日
                                  臺灣高等法院臺南分院刑事第四庭
                                      審判長法官  楊    子    莊
                                            法官  宋    明    蒼
                                            法官  蔡    崇    義
右正本證明與原本無異。
不得上訴。
                                      法院書記官  王    全    龍
中    華    民    國      九十一      年      八      月     二十       日
附錄本判決論罪法條全文：
刑法第二百七十七條第一項：
傷害人之身體或健康者，處三年以下有期徒刑、拘役或一仟元以下罰金。
